Minutes et répertoires du notaire Pierre BESNIER, 5 décembre 1719 - 21 avril 1730 (étude XXXVIII)
Archives nationales
- Minutes de Pierre BESNIER, 1719 - 1730; MC/ET/XXXVIII/185 - MC/ET/XXXVIII/250
  - Minutes. 1721, janvier, janvier 1721; MC/ET/XXXVIII/209
    - Contrat de mise en apprentissage, pour 5 ans, entre Jean Gervais, maître cloutier, et Charles Duchaisne, maître peintre et adjoint à l'académie Saint-Luc, au profit de Philippe Joseph Gervais, fils de Jean, logé, nourri et blanchi par son père, sans deniers déboursés (approuvé par les gardes)., 29 janvier 1721; MC/ET/XXXVIII/209
      contrat d'apprentissage; Duchaisne, Charles; Gervais, Jean; Gervais, Philippe Joseph; forgeron; peintre
    - Fournier (Claude) maître doreur sur tous métaux rue Guérin Boisseau § bail par la veuve de .., 29 janvier 1721; MC/ET/XXXVIII/209
      bail; Fournier, Claude
  - Minutes. 1721, février, février 1721; MC/ET/XXXVIII/210
    - Bridault (Remy François) maître sculpteur rue d'Orléans § bail à .., 1er février 1721; MC/ET/XXXVIII/210
      bail; Bridault, Remy François
    - Desmonts (Nicolas) tapissier rue des Saints Pères § Mariage de .., 2 février 1721; MC/ET/XXXVIII/210
      contrat de mariage; Desmonts, Nicolas
    - Mariage entre François Girault et Jacqueline PINSON, fille de Jean-Baptiste Pinson, maître à danser privilégié suivant la cour, rue des Vertus. Parmi les témoins: Jean Luet, maître à danser, cousin de la future., 9 février 1721; MC/ET/XXXVIII/210
      contrat de mariage; Vertus (rue des); Pinson, Jean-Baptiste; Girault, François; Pinson, Jacqueline; Luet, Jean; enseignant; danseur
    - Accard (Pierre) maître menuisier grande rue du fg. Saint Jacques § Mariage de .., 16 février 1721; MC/ET/XXXVIII/210
      contrat de mariage; Accard, Pierre
    - Benoist (Alexandre) maître peintre et doreur rue au Maire § Inventaire après décès de .. (tréteaux, escabelles, couleurs; bronze, or etc.), 17 février 1721; MC/ET/XXXVIII/210
      inventaire; Benoist, Alexandre
  - Minutes. 1721, mars, mars 1721; MC/ET/XXXVIII/211
    - Quillard (Pierre) maître ébéniste rue Princesse § Vente, 8 mars 1721; MC/ET/XXXVIII/211
      acte de vente; Quillard, Pierre
    - Guesnon (Jean) menuisier ordinaire de la chambre et des bâtiments du roi grande rue du fg Saint Denis § Constitution, 13 mars 1721; MC/ET/XXXVIII/211
      constitution de rente; Guesnon, Jean
    - Obligation envers les héritiers d'Alexandre Rivet, architecte du roi., 18 mars 1721; MC/ET/XXXVIII/211
      obligation; Rivet, Alexandre; architecte
    - Thomire (Pierre), peintre, rue Saint Martin § Mariage de -, 23 mars 1721; MC/ET/XXXVIII/211
      contrat de mariage; Thomire, Pierre
    - Trequy (François), maître peintre, au pavillon du Pont au Choux § bail à .., 24 mars 1721; MC/ET/XXXVIII/211
      bail; Trequy, François
    - Seigneur (Jean), maître peintre sculpteur, rue des Gravilliers § Sous bail, 24 mars 1721; MC/ET/XXXVIII/211
      bail; Seigneur, Jean
  - Minutes. 1721, avril, avril 1721; MC/ET/XXXVIII/212
    - Devis et marché concernant Nicolas Vinceneux, maître peintre (en une maison: blanchir le premier étage; les croisés etc), 3 avril 1721; MC/ET/XXXVIII/212
      devis; marché; Vinceneux, Nicolas; peintre
    - Procuration concernant Jean Bouhier, chevalier, conseiller du roi en tous ses conseils président à mortier au parlement de Bourgogne à Dijon, 26 avril 1721; MC/ET/XXXVIII/212
      Fichier dit 'général' XVIIe-XVIIIe siècles, par le personnel du Minutier, 1954-1999 ( fichier papier entièrement dématérialisé; voir contexte dans le Plan d’orientation général - Notaires de Paris, guides thématiques du Minutier).
      procuration; Bouhier, Jean
    - Le Bas (Nicolas François) maître doreur sur tous métaux rue Greneta § Consentement, 29 juin 1740; MC/ET/XXXVIII/212
      Le Bas, Nicolas François
  - Minutes. 1721, mai - 1721, juin, mai 1721 - juin 1721; MC/ET/XXXVIII/213
    - Inventaire de biens Françoise Desrozières, à la requête de Pierre Caillet, son époux, évantailliste cloître Saint-Martin., 2 mai 1721; MC/ET/XXXVIII/213
      Date de révision: 2011-2012, 2013 (N. Jourdain)
      inventaire; Caillet, Pierre; Desrozières, Françoise
    - Bail concernant Margueritte Harinet, veuve Etienne Hallot, juré expert du roi ès œuvres de maçonnerie, rue Frépillon., 2 mai 1721; MC/ET/XXXVIII/213
      Date de révision: 2010, 2013 (N. Jourdain)
      maçon; bail; Hallot, Etienne; Frépillon (rue); Harinet, Marguerite
    - Transport concernant Mathieu Ozou, maître peintre., 3 mai 1721; MC/ET/XXXVIII/213
      Ozou, Mathieu; transport de droits; peintre
    - Mariage de Denis Maillier, maçon, rue au Maire., 4 mai 1721; MC/ET/XXXVIII/213
      contrat de mariage; Maillier, Denis; maçon; Maire (rue au)
    - Quittance concernant François Léger, maître maçon, faubourg du Temple., 6 mai 1721; MC/ET/XXXVIII/213
      quittance; Léger, François; maçon; Faubourg-du-Temple (rue du)
    - Mariage de Jean Drouard, serrurier, rue des Petits Augustins, cousin de Jean-Baptiste Drouard de Bousset, musicien du roi, rue des Petits Augustins., 6 mai 1721; MC/ET/XXXVIII/213
      Autres dépouillement(s):
      Musique XVIIIe siècle, par Madeleine Jurgens, Mireille Rambaud, Valérie Brousselle, 1963, 1984-1996 (fichier papier entièrement dématérialisé; voir contexte dans le Plan d’orientation général - Notaires de Paris, guides thématiques du Minutier).
      contrat de mariage; Drouard, Jean; Drouard de Bousset, Jean-Baptiste; musicien; serrurier; Petits-Augustins (rue des)
    - Procuration concernant Pierre Robert Pigalle, maître menuisier, rue et barrière poissonnière., 8 mai 1721; MC/ET/XXXVIII/213
      procuration; Pigalle, Robert; menuisier; Poissonnière (rue)
    - Procuration concernant Charles Liedet, maître fondeur, rue du Grand Hurleur., 9 mai 1721; MC/ET/XXXVIII/213
      procuration; Liedet, Charles; fondeur; Grand-Hurleur (rue du)
    - Mariage de Pierre Caillet, évantailliste, cloître Saint-Martin., 11 mai 1721; MC/ET/XXXVIII/213
      contrat de mariage; Caillet, Pierre
    - Quittance de François Fontenay, maître maçon, rue Saint-Denis., 14 mai 1721; MC/ET/XXXVIII/213
      quittance; Fontenay, François; maçon; Saint-Denis (rue)
    - Bail à loyer concernant Pierre Hecquan, architecte juré expert, entrepreneur de bâtiments, rue neuve Saint-Laurent., 15 mai 1721; MC/ET/XXXVIII/213
    - Bail par Claude Tremblay, maître fondeur et Nicolas Chiboust, maître fondeur, rue Guérin Boisseau., 20 mai 1721; MC/ET/XXXVIII/213
      bail; Tremblay, Claude; Chiboust, Nicolas; fondeur
    - Mise en apprentissage de Louis Hoursault, âgé de 20 ans pour quatre ans chez Jacques Rolland Falampin, évantailliste, rue saint-Denis, qui le nourrit, couche, loge, blanchit moyennant 150 livres., 21 mai 1721; MC/ET/XXXVIII/213
      contrat d'apprentissage; Hoursault, Louis; Saint-Denis (rue); Falampin, Jacques Rolland
    - Bail de Julien Lefebvre, maître fondeur, rue de Gravilliers., 28 mai 1721; MC/ET/XXXVIII/213
      bail; Lefebvre, Julien; fondeur; Gravilliers (rue des)
    - Procuration par Christophe Souart, maître menuisier, rue des Prêcheurs., 5 juin 1721; MC/ET/XXXVIII/213
      procuration; Souart, Christophe; menuisier; Prêcheurs (rue des)
    - Mise en apprentissage de Pierre Antoine Merlieu, âgé de 14 ans pour cinq ans, avec Jean Pitoin, maître sculpteur., 7 juin 1721; MC/ET/XXXVIII/213
      sculpteur; contrat d'apprentissage; Pitoin, Jean; Merlieu, Pierre Antoine
    - Mariage de Charles Jean Yard, maître potier et d'étain, rue d'Arnetal, 8 juin 1721; MC/ET/XXXVIII/213
      contrat de mariage; Yard, Charles Jean; potier; Arnetal (rue d')
    - Obligation concernant François Bobigny, maître maçon, rue au Maire., 8 juin 1721; MC/ET/XXXVIII/212
      obligation; Bobigny, François; maçon; Maire (rue au)
    - Renonciation concernant Pierre Befort, évantailliste, rue des Vertus., 9 juin 1721; MC/ET/XXXVIII/213
      Befort, Pierre; renonciation; Vertus (rue des)
    - Compte et obligation concernant Charles Blondel, maître doreur, rue au Maire., 14 juin 1721; MC/ET/XXXVIII/213
      obligation; Blondel, Charles; compte; décorateur; Maire (rue au)
    - Mariage de Louis Tournier, serrurier, rue du Chantre., 29 juin 1721; MC/ET/XXXVIII/213
      contrat de mariage; Tournier, Louis; serrurier; Chantre (rue du)
    - Marché de réparations d'une maison concernant Pierre Jomard, maître maçon, rue du Cimetière et Louis Vial Dubois, maître maçon, rue des Fossés Monsieur le Prince., 30 juin 1721; MC/ET/XXXVIII/213
      maçon; marché; Jomard, Pierre; Cimetière (rue du); Fossés-Monsieur-Le-Prince (rue des); Dubois, Louis Vial
  - Minutes. 1721, juillet - 1721, août, juillet 1721 - août 1721; MC/ET/XXXVIII/214
    - Mise en apprentissage chez Antoine Guillon, maître peintre, rue de la Pelleterie., 7 juillet 1721; MC/ET/XXXVIII/214
      contrat d'apprentissage; Pelleterie (rue de la); Guillon, Antoine; peintre
    - Mise en apprentissage de Michel Rollain, âgé de 14 ans, chez Antoine Guillon, maître peintre, pour 5 ans., 7 juillet 1721; MC/ET/XXXVIII/214
      contrat d'apprentissage; Guillon, Antoine; Rollain, Michel; peintre
    - Délibération de la confrérie des peintres, sculpteurs, graveurs et enlumineurs de la ville et faubourg de Paris., 14 juillet 1721; MC/ET/XXXVIII/214
      délibération; dessinateur; graveur; peintre; sculpteur
    - Decoin (Julien), peintre § Délibération de M. les Peintres .., 14 juillet 1721; MC/ET/XXXVIII/214
      délibération; Decoin, Julien
    - BENOIST (Alexandre) peintre de l'Académie de Saint-Luc § Délibération .., 14 juillet 1721; MC/ET/XXXVIII/214
      Benoist, Alexandre
    - COL(L)INET (Claude) Maître menuisier grde rue du faubourg Saint-Denis. § Bail .., 15 juillet 1721; MC/ET/XXXVIII/214
      bail; Inet, Claude
    - RENIÉ (Jacques) compagnon Sculpteur Rue des Vertus § Obligation et transport .., 15 juillet 1721; MC/ET/XXXVIII/214
      obligation; Renié, Jacques
    - JEAN (Jacques) Maître doreur Rue des Gravilliers § Désistement -, 16 juillet 1721; MC/ET/XXXVIII/214
      Jean, Jacques
    - CANOY (Nicolas) Fondeur § mise en apprentissage du fils de .., 18 juillet 1721; MC/ET/XXXVIII/214
      contrat d'apprentissage; Canoy, Nicolas
    - Menuisier (apprentissage de) § Mise en .. de Canoy (François) âgé de 14 ans, pour 6 ans avec Faydieu (Joseph Roch), qui le nourrit, loge, blanchit, moyennant 100 livres, 18 juillet 1721; MC/ET/XXXVIII/214
      contrat d'apprentissage; Canoy, François; Faydieu, Joseph Roch
    - FAYDIEU (Joseph Roch) Maître menuisier Rue du Grand Hurleur § Mise en apprentissage chez .., 18 juillet 1721; MC/ET/XXXVIII/214
      contrat d'apprentissage; Faydieu, Joseph Roch
    - RENIÉ (Louis) Maître sculpteur Rue Saint Roch § Remise et obligation .., 20 juillet 1721; MC/ET/XXXVIII/214
      obligation; Renié, Louis
    - AMBROUCK (Louis) Maître fondeur Rue Darnétal § mise en apprentissage chez .., 25 juillet 1721; MC/ET/XXXVIII/214
      contrat d'apprentissage; Ambrouck, Louis
    - Mise en apprentissage d'Etienne Valet, âgé de 16 ans, chez Claude Moreau, maître peintre doreur et sculpteur, pour 5 ans., 27 juillet 1721; MC/ET/XXXVIII/214
      contrat d'apprentissage; Moreau, Claude; Valet, Etienne; décorateur; peintre; sculpteur
    - LEFEBVRE (Simon) Maître potier d'étain Rue de la Tacherie § Mariage de la fille de .., 27 juillet 1721; MC/ET/XXXVIII/214
      contrat de mariage; Lefebvre, Simon
    - MEREAU (Hubert Louis) Maitre potier d'étain - Rue Saint-Antoine § Mariage de .., 27 juillet 1721; MC/ET/XXXVIII/214
      contrat de mariage; Mereau, Hubert Louis
    - Mise en apprentissage de Nicolas Roche, âgé de 13 ans, pour 5 ans, chez Hugues Charpentier, maître sculpteur., 28 juillet 1721; MC/ET/XXXVIII/214
      contrat d'apprentissage; Charpentier, Hugues; Roche, Nicolas; sculpteur
    - Le Pleux Jacques, maître menuisier, rue au Maire § Mariage de .., 28 juillet 1721; MC/ET/XXXVIII/214
      contrat de mariage; Le Pleux, Jacques
    - CHARPENTIER (Hugues) Sculpteur Rue de Seriguaux ( ? ) au Marais § Mise en apprentissage chez .., 28 juillet 1721; MC/ET/XXXVIII/214
      contrat d'apprentissage; Charpentier, Hugues
    - LADAN (Jean) maître menuisier Rue Philipeau § Mise en apprentissage chez .., 31 juillet 1721; MC/ET/XXXVIII/214
      contrat d'apprentissage; Ladan, Jean
    - Menuisier (apprentissage) § Mise en .. de Fournier (Sylvain) âgé de 15 ans, pour 6 ans chez Ladan (Jean), qui le nourrit, loge, couche, blanchit, sans deniers déboursés., 31 juillet 1721; MC/ET/XXXVIII/214
      contrat d'apprentissage; Fournier, Sylvain; Lada, Jean
    - LEDOUX (Pierre) Horloger Enclos de l Abbaye Saint-Germain de Près. § quittance .., 1er août 1721; MC/ET/XXXVIII/214
      quittance; Ledoux, Pierre
    - Bail. Jean Houtetin. Maître de danse., 2 août 1721; MC/ET/XXXVIII/214
      bail; Houtetin, Jean; danseur; enseignant
    - Mise en apprentissage de Pierre François Berche, âgé de 18 ans, avec Noël Lechanvre, maître peintre, pour 5 ans., 4 août 1721; MC/ET/XXXVIII/214
      contrat d'apprentissage; Berche, Pierre François; Lechanvre, Noël; peintre
    - LECHANTRE (Noël), Maître peintre, Rue du Temple § mise en apprentissage chez -, 4 août 1721; MC/ET/XXXVIII/214
      contrat d'apprentissage; Lechantre, Noël
    - OZOU (Mathieu), Maître peintre, à Rouen. § Licitation .., 6 août 1721; MC/ET/XXXVIII/214
      Ozou, Mathieu
    - BENOIST (Alexandre) Maître peintre et doreur Rue au Maire § Mariage de .., 7 août 1721; MC/ET/XXXVIII/214
      contrat de mariage; Benoist, Alexandre
    - Pochu (Adrien), maître menuisier, rue Marivaux § Bail à rente .., 8 août 1721; MC/ET/XXXVIII/214
      bail; Pochu, Adrien
    - VIGOUREUX (Guillaume), Maître peintre, Rue Guérin Boisseau § Compte et obligation .., 8 août 1721; MC/ET/XXXVIII/214
      obligation; Vigoureux, Guillaume
    - LARCHER (Pierre), Maître peintre, Rue Guérin Boisseau § Compte et obligation -, 8 août 1721; MC/ET/XXXVIII/214
      obligation; Larcher, Pierre
    - Mise en apprentissage de François Balthazard Ladet, âgé de 14 ans, pour 4 ans, avec Etienne Robillion, maître sculpteur., 9 août 1721; MC/ET/XXXVIII/214
      contrat d'apprentissage; Ladet, François Balthazard; Robillion, Etienne; sculpteur
    - Quittance et mainlevée concernant Philippe Jolivet, maître maçon, rue Saint-Denis., 13 août 1721; MC/ET/XXXVIII/214
      quittance; mainlevée; Saint-Denis (rue); Jolivet, Philippe; maçon
    - Cheron (Vincent), peintre, à la Villette de Paris § Société .., 14 août 1721; MC/ET/XXXVIII/214
      acte de société; Cheron, Vincent
    - GOBIN (Alexis) Maître doreur § Mise en apprentissage du fils de .., 18 août 1721; MC/ET/XXXVIII/214
      contrat d'apprentissage; Gobin, Alexis
    - Menuisier (apprentissage) § Mise en .. de Jean (Joseph), âgé de 15 ans, pour 5 ans, avec Rebours (Charles), qui le nourrit, loge, couche, moyennant 100 livres., 18 août 1721; MC/ET/XXXVIII/214
      contrat d'apprentissage; Jean, Joseph; Rebours, Charles
    - Rebours (Charles), maître menuisier, faubourg Saint-Laurent § Mise en apprentissage chez .., 18 août 1721; MC/ET/XXXVIII/214
      contrat d'apprentissage; Rebours, Charles
    - LESPAGNOL (Louis) Sculpteur Rue de la Croix § Convention et transport .., 18 août 1721; MC/ET/XXXVIII/214
      Lespagnol, Louis
    - AVENEL (Guillaume) menuisier Suresnes § Obligation -, 27 août 1721; MC/ET/XXXVIII/214
      obligation; Avenel, Guillaume
    - Brebion (Jacques), orfèvre joaillier, Rouen § Transport .., 27 août 1721; MC/ET/XXXVIII/214
      cession; Brebion, Jacques
    - LASNIER (Bonaventure) Menuisier Rue au Maire § Obligation .., 28 août 1721; MC/ET/XXXVIII/214
      obligation; Lasnier, Bonaventure
    - CHAUDRON (Louis) menuisier Rue des Vert Bois § Bail., 30 janvier 1723; MC/ET/XXXVIII/214
      bail; Chaudron, Louis
    - ROBILLION (Etienne) Maître Sculpteur Rue du Bouloir § Mise en apprentissage chez .., 9 août 1731; MC/ET/XXXVIII/214
      contrat d'apprentissage; Robillion, Etienne
  - Minutes. 1721, septembre - 1721, octobre, septembre 1721 - octobre 1721; MC/ET/XXXVIII/215
    - Benard (Jean Louis) maître doreur rue du Vertbois § obligation, 12 septembre 1721; MC/ET/XXXVIII/215
      obligation; Benard, Jean Louis
    - Contrat de mise en apprentissage, pour 5 ans, entre Noël La Roze, marchand mercier, et Bonaventure Barroy, maître sculpteur, au profit de Charles La Roze, âgé de 16 ans, fils de Noël, logé, nourri et blanchi par son maître, moyennant 140 livres (approuvé par les gardes)., 19 septembre 1721; MC/ET/XXXVIII/215
      contrat d'apprentissage; Barroy, Bonaventure; La Roze, Charles; La Roze, Noël; commerçant; sculpteur
    - Barroy (Bonaventure) maître sculpteur rue des Vertus § apprentissage, 19 septembre 1721; MC/ET/XXXVIII/215
      contrat d'apprentissage; Barroy, Bonaventure
    - Voyer (Jean) maître Serrurier rue Darnétal § testament mutuel, 20 septembre 1721; MC/ET/XXXVIII/215
      testament; Voyer, Jean
    - Contrat de mise en apprentissage, pour 5 ans, entre Laurent Colombre, voiturier par terre, et Jean Chain, maître sculpteur, au profit de Jean Colombre, âgé de 16 ans, fils de Laurent, nourri pendant les 4 dernières années par son maître, sans deniers déboursés (approuvé par les gardes)., 21 septembre 1721; MC/ET/XXXVIII/215
      contrat d'apprentissage; Chain, Jean; Colombre, Jean; Colombre, Laurent; sculpteur; transporteur de marchandises
    - Marin (Antoine) maître serrurier rue du Temple § Inventaire après décès de .., 24 septembre 1721; MC/ET/XXXVIII/215
      inventaire; Marin, Antoine
    - Desobleaux (Jean) dit le Viel Hollandais marchand faïencier à Saint Denis en France (logez à la Foire Saint Lauren) § obligation, 27 septembre 1721; MC/ET/XXXVIII/215
      obligation; Desobleaux, Jean
    - Maratier (Gabriel), menuisier, rue Neuve Saint-Anastase § Mariage de .., 30 septembre 1721; MC/ET/XXXVIII/215
      contrat de mariage; Maratier, Gabriel
    - Derouard (Jacques) maître sculpteur; rue Neuve des Filles Dieu § Vente, 15 octobre 1721; MC/ET/XXXVIII/215
      acte de vente; Derouard, Jacques
    - Letagneau (Jean Nicolas), peintre, rue Frepillon § Mariage de, 16 octobre 1721; MC/ET/XXXVIII/215
      contrat de mariage; Letagneau, Jean Nicolas
    - Groffet (Philippe), maître peintre, à Paris § Testament de la veuve de .., 16 octobre 1721; MC/ET/XXXVIII/215
      testament; Groffet, Philippe
    - Le Eouge (François) menuisier ébéniste fg. Saint Antoine § Convention, 17 octobre 1721; MC/ET/XXXVIII/215
      Le Eouge, François
    - Le Souge (Jean Baptiste) menuisier ébéniste rue Boucherat § Convention, 17 octobre 1721; MC/ET/XXXVIII/215
      Le Souge, Jean Baptiste
    - évantailliste (apprentissage) § contrat pour 4 ans entre Claude Ruchez, compagnon évantailliste, et Marin Louis Bouchon, maître évantailliste, au profit de Marc Richez, âgé de 14 ans, fils de Claude. Logé, nourri et blanchi par son maître s.d.d., 19 octobre 1721; MC/ET/XXXVIII/215
    - Bouchon (Marin Louis) maître évantailiste rue Saint Martin § apprentissage, 19 octobre 1721; MC/ET/XXXVIII/215
      contrat d'apprentissage; Bouchon, Marin Louis
    - Contrat de mise en apprentissage, pour 5 ans, entre François Richelet, conseiller de la maison de la duchesse d'Orléans, et Nicolas Lecomte, maître peintre, au profit de François Richelet, âgé de 14 ans, neveu de François, logé, nourri et blanchi par son maître, moyennant 300 livres (approuvé par les gardes)., 27 octobre 1721; MC/ET/XXXVIII/215
      contrat d'apprentissage; Lecomte, Nicolas; Orléans, Françoise Marie de Bourbon (1677-1749, duchesse d'); Richelet, François; Richelet, François (neveu); peintre
    - Lecomte (Nicolas), maître peintre, quai de la Mégisserie § apprentissage, 27 octobre 1721; MC/ET/XXXVIII/215
      contrat d'apprentissage; Lecomte, Nicolas
    - Henocq (François), maître peintre, rue Darnetal § décharge, 29 octobre 1721; MC/ET/XXXVIII/215
      Henocq, François
    - Guillemot (Nicolas) marchand faïencier rue de la Lingerie § Obligation, 27 novembre 1721; MC/ET/XXXVIII/215
      obligation; Guillemot, Nicolas
  - Minutes. 1721, novembre - 1721, décembre, novembre 1721 - décembre 1721; MC/ET/XXXVIII/216
    - Contrat de mise en apprentissage, pour 5 ans, entre Pierre Aimé, sergent du guet, et Charles Derouard, maître sculpteur, au profit de Jean Aimé, âgé de 12 ans, fils de Pierre, logé, nourri et blanchi par son maître, sans deniers déboursés (approuvé par les gardes)., 11 novembre 1721; MC/ET/XXXVIII/216
      contrat d'apprentissage; Aimé, Jean; Aimé, Pierre; Derouard, Charles; sculpteur
    - Derouard (Charles) maître sculpteur à la Basse Villeneuve § apprentissage, 11 novembre 1721; MC/ET/XXXVIII/216
      contrat d'apprentissage; Derouard, Charles
    - Dumont (Etienne) maître sculpteur rue Boucherat § apprentissage, 11 novembre 1721; MC/ET/XXXVIII/216
      contrat d'apprentissage; Dumont, Etienne
    - Contrat de mise en apprentissage, pour 5 ans, entre Nicole Berteut, veuve de Jean Goubault, cocher, et Etienne Dumont, maître sculpteur, au profit de François Placide Goubault, âgé de 13 ans, fils de Jean, nourri pendant les deux dernières années par son maître, sans deniers déboursés (approuvé par les gardes)., 11 novembre 1721; MC/ET/XXXVIII/216
      contrat d'apprentissage; Berteut, Nicole; Dumont, Etienne; Goubault, François Placide; Goubault, Jean; conducteur de véhicules; sculpteur
    - Bail par Madeleine Le Cochois, veuve d'Alexandre Benoist, peintre des bâtiments du roi., 15 novembre 1721; MC/ET/XXXVIII/216
      bail; Benoist, Alexandre; Le Cochois, Madeleine; peintre
    - Contrat de mise en apprentissage, pour 5 ans, entre Mathieu Samain, tisserand, et Philippe Chain, maître sculpteur, au profit de François Samain, âgé de 13 ans, fils de Mathieu, logé par son maître, nourri par lui les deux dernières années et demi, sans deniers déboursés (approuvé par les gardes)., 17 novembre 1721; MC/ET/XXXVIII/216
      contrat d'apprentissage; Chain, Philippe; Samain, François; Samain, Mathieu; sculpteur; tisserand
    - Chain (Philippe) maître sculpteur rue de Cléry § apprentissage, 17 novembre 1721; MC/ET/XXXVIII/216
      contrat d'apprentissage; Chain, Philippe
    - Contrat de mise en apprentissage, pour 5 ans, entre Sébastien Coquelin, bourgeois de Paris, et Joseph Lecomte, maître peintre, au profit de Louis Mottay, âgé de 15 ans, beau-fils de Sébastien, logé et nourri par son maître, moyennant 100 livres (approuvé par les gardes)., 20 novembre 1721; MC/ET/XXXVIII/216
      contrat d'apprentissage; Coquelin, Sébastien; Lecomte, Joseph; Mottay, Louis; peintre
    - Lecomte (Joseph), maître peintre, rue des Orties § apprentissage, 20 novembre 1721; MC/ET/XXXVIII/216
      contrat d'apprentissage; Lecomte, Joseph
    - Vente par Marie-Catherine Regnault, veuve de feu Paul Ballin, notaire au Châtelet, de l'office de notaire dont il était pourvu, à Pierre Aveline, notaire au Châtelet, moyennant 100000 l., dont 40000 l. pour l'office et 60000 l. pour la pratique., 26 novembre 1721; MC/ET/XXXVIII/216; Ballin, Paul
      Notaires des XVIe-XVIIIe siècles (4153 actes), par Claire Béchu, Catherine Grodecki, Marie-Antoinette Fleury, Madeleine Jurgens, Marie-Françoise Limon-Bonnet, Pierre-Yves Louis, Xenia Pamfilova, Isabelle Pebay, v. 1950, 1986-1994 (fichier papier entièrement dématérialisé; voir contexte dans le Plan d’orientation général - Notaires de Paris, guides thématiques du Minutier).
      Date de création de la notice: 2004
      traité d'office; Aveline, Pierre; Ballin, Paul; Regnault, Marie Catherine; notaire
    - Vente par Marie-Catherine Régnault, veuve de feu Paul Ballin, écuyer, notaire au Châtelet, à Pierre Aveline, ancien notaire au Châtelet, de l'office de notaire dont était pourvu ledit Paul Ballin, moyennant 100000 l., dont 40000 l. pour l'office et 60000 l. pour la pratique., 26 novembre 1721; MC/ET/XXXVIII/216
      traité d'office; Aveline, Pierre; Ballin, Paul; Régnault, Marie Catherine; notaire